【裁判字號】    98,訴,1908
【裁判日期】    980923
【裁判案由】    毒品危害防制條例
【裁判全文】
臺灣板橋地方法院刑事判決              98年度訴字第1908號
公  訴  人  臺灣板橋地方法院檢察署檢察官
被      告  甲○○
上列被告因毒品危害防制條例案件，經檢察官提起公訴（98年度
毒偵字第3006號），本院依簡式審判程序判決如下：
    主  文
甲○○施用第一級毒品，處有期徒刑玖月。扣案海洛因壹包驗餘
淨重零點零捌肆公克沒收銷燬之；上開海洛因之外包裝袋壹只
沒收。又施用第二級毒品，處有期徒刑陸月。扣案甲基安非他命
壹包驗餘淨重玖點肆捌公克沒收銷燬之；上開甲基安非他命之外
包裝袋壹只沒收。應執行有期徒刑壹年；扣案海洛因壹包驗餘淨
重零點零捌肆公克、甲基安非他命壹包驗餘淨重玖點肆捌公克
均沒收銷燬之；上開海洛因、甲基安非他命之外包裝袋各壹只均
沒收。
    事  實
一、甲○○有偽造文書及違反毒品危害防制條例等多項前科。前
    因施用毒品案件，經本院以93年度毒聲字第1655號裁定送觀
    察、勒戒後，認無繼續施用毒品之傾向，於民國93年11月11
    日執行完畢釋放出所，並由臺灣板橋地方法院檢察署檢察官
    以93年度毒偵字第4573號為不起訴處分確定。
二、詎甲○○仍未悛悔，復基於施用第二級毒品甲基安非他命（
    下稱甲基安非他命）之犯意，於98年4 月15日上午8 時許，
    在其位於臺北縣三重市○○街224 號3 樓之友人住處內，以
    將甲基安非他命粉末置入玻璃球吸食器後，再點火燒烤使其
    產生煙霧後加以吸食之方式，非法施用甲基安非他命一次；
    又基於施用第一級毒品海洛因（下稱海洛因）之犯意，於98
    年4 月15日晚間7 時許，在上址，以將海洛因粉末摻入香菸
    後，再點火吸食其煙霧之方式，非法施用海洛因一次。嗣於
    98年4 月15日晚間8 時30分許，在上址為警查獲，並扣得海
    洛因一包（驗餘淨重0.0384公克）、甲基安非他命一包（驗
    餘淨重9.48公克）等物。
三、案經臺北市政府警察局中正第二分局報請臺灣板橋地方法院
    檢察署檢察官偵查起訴。
    理  由
一、本件被告甲○○所犯係死刑、無期徒刑、最輕本刑為三年以
    上有期徒刑以外之罪，其於準備程序中就被訴事實為有罪之
    陳述，經法官告知簡式審判程序之旨，並聽取公訴人及被告
    之意見後，本院業已於98年9 月16日依刑事訴訟法第273 條
    之1 第1 項之規定，合議裁定由受命法官獨任進行簡式審判
    程序，合先敘明。
二、前揭事實，業據被告於偵查及本院審理中均供承不諱，而其
    於上開時、地為警查獲後所採尿液經送臺灣尖端先進生技醫
    藥股份有限公司以EIA 酵素免疫分析法初步檢驗，再以GC/M
    S 氣相層析質譜儀法確認檢驗結果，確均呈鴉片類（嗎啡）
    及甲基安非他命類陽性反應乙節，亦有該公司98年4 月24日
    濫用藥物檢驗報告、尿液檢體委驗單各一紙附卷可稽，暨毒
    品海洛因、甲基安非他命各一包扣案可資佐證。前揭扣案毒
    品經送鑑定後，確實各含有海洛因、甲基安非他命成分等情
    ，復有交通部民用航空局航空醫務中心98年4 月27日航藥鑑
    字第0982162 號毒品鑑定書、臺北市政府警察局98年5 月1
    日北市鑑毒字第086 號鑑驗通知書各一份在卷可按，被告之
    自白既有上開證據足資補強，應堪信為真實。據此，本案事
    證明確，被告犯行堪以認定。
三、被告前因施用毒品案件，經本院以93年度毒聲字第1655號裁
    定送觀察、勒戒後，認無繼續施用毒品之傾向，於93年11月
    11日執行完畢釋放出所，並由臺灣板橋地方法院檢察署檢察
    官以93年度毒偵字第4573號為不起訴處分確定等情，有臺灣
    高等法院被告前案紀錄表一份在卷可參，其再犯本件施用第
    一級、第二級毒品之罪，係於觀察、勒戒執行完畢釋放後五
    年內再犯毒品危害防制條例第10條第1 項、第2 項之罪，依
    該條例第23條第2 項規定，應逕予論罪科刑。
四、論罪科刑部分：
(一)按海洛因、甲基安非他命分別係毒品危害防制條例第2 條第
    2 項第1 款、第2 款所定之第一級、第二級毒品，故核被告
    所為，係犯上開條例第10條第1 項之施用第一級毒品罪及同
    條第2 項之施用第二級毒品罪。其施用前持有海洛因、甲基
    安非他命之行為，均為其施用之高度行為所吸收，而不另論
    罪。其所犯上開二罪間，犯意各別、行為互殊，應予分論併
    罰。
(二)本院爰審酌被告前已有因施用毒品而經觀察、勒戒及論罪科
    刑之紀錄，有上開被告前案紀錄表一份在卷可按，猶再犯本
    件施用毒品犯行，可徵其悔意不深，遠離毒品之意志薄弱，
    惟其施用毒品係自戕行為，對他人法益尚無具體危害，及其
    施用毒品之動機，暨犯罪後坦承犯行之態度等一切情狀，分
    別量處如主文所示之刑，並定其應執行之刑，以資懲儆。
(三)扣案海洛因一包內之海洛因（驗餘淨重0.0384公克）、甲基
    安非他命一包內之甲基安非他命（驗餘淨重9.48公克）分別
    係第一級、第二級毒品，不問屬於犯人與否，均應依毒品危
    害防制條例第18條第1 項前段規定宣告沒收銷燬之。至盛裝
    上開海洛因、甲基安非他命之外包裝袋各一只，有防制毒品
    裸露、潮濕及便於攜帶之功能，均係被告所有供犯本件施用
    毒品犯行所用之物，業據其供承在卷，爰均併依刑法第38條
    第1 項第2 款之規定沒收之。
據上論斷，應依刑事訴訟法第273 條之1 第1 項、第299 條第1
項前段，毒品危害防制條例第10條第1 項、第2 項、第18條第1
項前段，刑法第11條前段、第51條第5 款、第38條第1 項第2款
，判決如主文。
本案經檢察官陳旭華到庭執行職務。
中    華    民    國    98    年    9     月    23    日
                  刑事第十庭  法  官 張紹省
以上正本證明與原本無異。
如不服本判決應於送達後十日內向本院提出上訴狀。
                              書記官 周雅玲
中    華    民    國    98    年    9     月    23    日
附錄本案論罪科刑法條全文：
毒品危害防制條例第10條
施用第一級毒品者，處六月以上五年以下有期徒刑。
施用第二級毒品者，處三年以下有期徒刑。


司法院資訊處製作；財團法人民間司法改革基金會備份。
